臺灣花蓮地方法院民事裁定　　　　　　　100年度事聲字第7號
聲　請　人　吳素芳
相　對　人　有限責任花蓮第二信用合作社
法定代理人　鄭春儀
上列當事人間聲請確定訴訟費用額事件，異議人對於民國100年4
月19日司法事務官所為之本院100 年度司聲字第29號裁定聲明異
議，本院裁定如下：
    主  文
異議駁回。
    理  由
一、異議意旨略以：緣本件確定訴訟費用係因99年度重訴字第39
    號判決確定而來，惟該判決所認定之事實與客觀事實不符，
    事實上該判決之依據即相對人所提供之借據，實為相對人以
    銀行實務之慣例為由，以其他借款需保證人為藉口，騙取異
    議人於多張空白借據上簽名後，再填具相關內容，並以此經
    相對人補充之借據，請求聲明異議人返還借款。原判決一時
    不察而採信相對人之說辭，判決內容既有問題，則訴訟費用
    自不應由異議人負擔等語。
二、按訴訟費用，由敗訴之當事人負擔。法院未於訴訟費用之裁
    判確定其費用額者，第一審受訴法院於該裁判有執行力後，
    應依聲請以裁定確定之。民事訴訟法第78條、第91條第1 項
    分別定有明文。所謂「以裁定確定之」，係指法院已為訴訟
    費用之裁判，僅未確定其費用額而言，即訴訟費用之裁判中
    未確定其費用額之情形。是確定訴訟費用之裁定，僅在確定
    敗訴之當事人應負擔之訴訟費用數額，並非就權利存在與否
    為確定，當事人在該程序中，僅得就各個費用項目是否為法
    律上之訴訟費用、數額之計算有無錯誤加以爭執。至訴訟費
    用如何負擔，或其負擔之比例如何，均應依命負擔訴訟費用
    之確定裁判主文定之，不得於本程序再次審究。
三、經查，兩造間清償債務事件，經本院99年度重訴字第39號判
    決被告（即異議人吳素芳）敗訴，訴訟費用由被告負擔，兩
    造未上訴原判決因而確定等情，經本院調閱上開事件卷宗查
    核屬實。原裁定依前開民事確定判決主文記載，確定異議人
    應負擔之訴訟費用額為新台幣拾貳萬肆仟貳佰貳拾肆元，
    並依民事訴訟法第91條第3 項規定，加給法定利息，為有理
    由，並無不當。查本件確定訴訟費用之裁定，僅在確定異議
    人所應負擔之前開本案訴訟費用之數額，是當事人在該程序
    僅得就各費用項目、數額有無錯誤加以爭執，而異議人乃執
    前開情詞而為爭執，並非本件確定訴訟費用額之程序所得審
    究，從而，異議意旨所為爭執核與訴訟費用額之確定無關，
    異議論旨執此指摘原裁定不當，為無理由，應予駁回。
四、依民事訴訟法第240條之4第3項、第95條、第78條，裁定如
    主文。
中    華    民    國   100    年    6     月    22    日
                        臺灣花蓮地方法院民事庭
                                法  官  沈培錚
以上正本係照原本作成。
如不服本裁定，應於裁定送達後10日內向本院提出抗告狀（應抄
附繕本），並繳納抗告費新臺幣壹仟元。
中    華    民    國   100    年    6     月    22    日
                                書記官  胡旭玫